ACORDAO-COMPLETO-2484416

ACÓRDÃO DE RELAÇÃO

ACÓRDÃO DE RELAÇÃO 1403/2021 ATA 21/2021 - PLENÁRIO

Acórdão 1403/2021-TCU-Plenário
Os Ministros do Tribunal de Contas da União, reunidos em Sessão de Plenário, quanto ao processo a seguir relacionado, com fundamento no art. 143, inciso V, alínea "d", do Regimento Interno, c/c o Enunciado 145 da Súmula de Jurisprudência predominante no Tribunal de Contas da União, em conformidade com o decidido no Acórdão 2961/2020-TCU-Plenário, e considerando o pronunciamento do representante do Ministério Público/TCU à peça 314, ACORDAM, por unanimidade, em retificar, por inexatidão material, o subitem 9.14 do Acórdão 400/2011-TCU-Plenário, prolatado na Sessão de 16/02/2011, Ata nº 5/2011, como a seguir:
- onde se lê:
 "9.14. aplicar aos responsáveis Lourival da Cunha Souza, Fernanda Cristina Ferreira Borgneth, Alexsandro de Oliveira Passos Dias, Neivaldo Mendes Gonçalves, Orcemir José da Paz Furtado, Regiane Sousa Garcia Ribeiro e Maria de Fátima Pinto de Menezes, a multa prevista no art. 57 da Lei 8.443/1992, no valor individual de R$ 10.000,00 (dez mil reais) , R$ 4.000,00 (quatro mil reais) , R$ 4.000,00 (quatro mil reais) , R$ 2.500,00 (dois mil e quinhentos reais) , R$ 2.000,00 (dois mil reais) , e R$ 2.000,00 (dois mil reais) , respectivamente, e, às empresas Center Kennedy Car Peças e Serviços Ltda. e Comercial Reparos (E. C. do Nascimento) , no valor individual de R$ 10.000,00 (dez mil reais) e R$ 8.000,00 (oito mil reais) , respectivamente, fixando-lhes o prazo de quinze dias, a contar das notificações, para que comprovem, perante este Tribunal, nos termos do art. 214, inciso III, alínea "a", do RI/TCU, o recolhimento das dívidas ao Tesouro Nacional, atualizadas monetariamente desde a data do presente acórdão até as datas dos efetivos recolhimentos, se pagas após o vencimento, na forma da legislação em vigor;" 
 
- leia-se:
"9.14. aplicar aos responsáveis Lourival da Cunha Souza, Fernanda Cristina Ferreira Borgneth, Alexsandro de Oliveira Passos Dias, Neivaldo Mendes Gonçalves, Orcemir José da Paz Furtado, Regiane Sousa Garcia Ribeiro e Maria de Fátima Pinto de Menezes, a multa prevista no art. 57 da Lei 8.443/1992, no valor individual de R$ 10.000,00 (dez mil reais) , R$ 4.000,00 (quatro mil reais) , R$ 4.000,00 (quatro mil reais) , R$ 1.000,00 (mil reais) , R$ 2.500,00 (dois mil e quinhentos reais) , R$ 2.000,00 (dois mil reais) , e R$ 2.000,00 (dois mil reais) , respectivamente, e, às empresas Center Kennedy Car Peças e Serviços Ltda. e Comercial Reparos (E. C. do Nascimento) , no valor individual de R$ 10.000,00 (dez mil reais) e R$ 8.000,00 (oito mil reais) , respectivamente, fixando-lhes o prazo de quinze dias, a contar das notificações, para que comprovem, perante este Tribunal, nos termos do art. 214, inciso III, alínea "a", do RI/TCU, o recolhimento das dívidas ao Tesouro Nacional, atualizadas monetariamente desde a data do presente acórdão até as datas dos efetivos recolhimentos, se pagas após o vencimento, na forma da legislação em vigor;" 
1. Processo TC-Processo 010.349/2003-6 (TOMADA DE CONTAS - Exercício: 2002) 
	1.1. Apensos: Processo 013.858/2008-7 (RELATÓRIO DE INSPEÇÃO) 
	1.2. Responsáveis: Alexsandro de Oliveira Passos Dias (XXX.585.983-XX) ; Center Kennedy-car Peças e Serviços Ltda. (02.479.083/0001-79) ; Fernanda Cristina Ferreira Borgneth (XXX.961.753-XX) ; Jose Henrique Rego dos Santos (XXX.117.493-XX) ; Lourival da Cunha Souza (XXX.132.003-XX) ; Maria Rita Campelo Arruda (XXX.488.713-XX) ; Maria de Fatima Pinto de Menezes (XXX.229.291-XX) ; Maria de Jesus Mesquita Pinheiro (XXX.321.343-XX) ; Márcia Regina Aragão Bringel (XXX.029.423-XX) ; Neivaldo Mendes Gonçalves (XXX.739.203-XX) ; Orcemir Jose da Paz Furtado (XXX.008.283-XX) ; Pedro Gomes Arruda Filho (XXX.795.433-XX) ; Regiane Sousa Garcia Ribeiro (XXX.478.523-XX) ; Silvio Conceição Pinheiro (XXX.571.483-XX) ; e C do Nascimento Comercio (05.155.752/0001-45) 
	1.3. Órgão/Entidade: Superintendência Regional do Trabalho No Estado do Maranhão
	1.4. Relator: Ministro-Substituto Augusto Sherman Cavalcanti
	1.5. Representante do Ministério Público: Procurador Júlio Marcelo de Oliveira
	1.6. Unidade Técnica: Secretaria de Controle Externo da Previdência, do Trabalho e da Assistência Social (SecexPrevi) .
	1.7. Representação legal: Gustavo Brandão de Lima (8421/OAB-MA) e outros, representando Lourival da Cunha Souza; Mário de Andrade Macieira (4217/OAB-MA) e outros, representando Regiane Sousa Garcia Ribeiro; Willian Vagner Rodrigues Ribeiro (2337-E/OAB-MA) e outros, representando Orcemir Jose da Paz Furtado; Silvestre Silva de Aquino, representando Center Kennedy-car Peças e Serviços Ltda.; Esdras da Silva Guedelha (5542/OAB-MA) , representando e C do Nascimento Comercio; Maria da Gloria Costa Gonçalves de Sousa Aquino (6399/OAB-MA) , representando Fernanda Cristina Ferreira Borgneth.

Alexsandro de Oliveira Passos Dias (XXX.585.983-XX); Center Kennedy-car Peças e Serviços Ltda. (02.479.083/0001-79); Fernanda Cristina Ferreira Borgneth (XXX.961.753-XX); Jose Henrique Rego dos Santos (XXX.117.493-XX); Lourival da Cunha Souza (XXX.132.003-XX); Maria Rita Campelo Arruda (XXX.488.713-XX); Maria de Fatima Pinto de Menezes (XXX.229.291-XX); Maria de Jesus Mesquita Pinheiro (XXX.321.343-XX); Márcia Regina Aragão Bringel (XXX.029.423-XX); Neivaldo Mendes Gonçalves (XXX.739.203-XX); Orcemir Jose da Paz Furtado (XXX.008.283-XX); Pedro Gomes Arruda Filho (XXX.795.433-XX); Regiane Sousa Garcia Ribeiro (XXX.478.523-XX); Silvio Conceição Pinheiro (XXX.571.483-XX); e C do Nascimento Comercio (05.155.752/0001-45)

Lourival da Cunha Souza

AUGUSTO SHERMAN

Gustavo Brandão de Lima (8421/OAB-MA) e outros, representando Lourival da Cunha Souza; Mário de Andrade Macieira (4217/OAB-MA) e outros, representando Regiane Sousa Garcia Ribeiro; Willian Vagner Rodrigues Ribeiro (2337-E/OAB-MA) e outros, representando Orcemir Jose da Paz Furtado; Silvestre Silva de Aquino, representando Center Kennedy-car Peças e Serviços Ltda.; Esdras da Silva Guedelha (5542/OAB-MA), representando e C do Nascimento Comercio; Maria da Gloria Costa Gonçalves de Sousa Aquino (6399/OAB-MA), representando Fernanda Cristina Ferreira Borgneth.

Procurador Júlio Marcelo de Oliveira

TOMADA DE CONTAS (TC)

Secretaria de Controle Externo da Previdência, do Trabalho e da Assistência Social (SecexPrevi).